# 求助陈教主-是否构成股份支付

提问人：flytt48 时间：2017-06-12 21:29:38
求教：某拟IPO企业A，其实际控制人设立一家合伙企业以 1 元价格进行增资，在增资完成后以低价格转让合伙企业部分份额给高管，请问这构成股份支付吗？如果不构成，岂不是都可以按这样来规避？

回答人：chenyiwei
这种情况如果满足《讲解 2010 》P181规定的股份支付三项特征的，虽然采用持股平台权益转让的方式，但仍构成权益结算的股份支付。